---
title: "ANOVA"
author: "Mentoria R"
output: html_notebook
highlight: tango
---

<hr>

```{r echo = FALSE}
knitr::opts_chunk$set(include = T, echo =T, message=F, warning=F)
```

#### Pacotes

```{r}
library(tidyverse)
library(emmeans)
#install.packages("emmeans")
#install.packages("ExpDes")
library(ExpDes)
```

<br>

## Importando Dados

```{r}
setwd("~/Insync/leonardogloria@uenf.br/Google Drive/MENTORIA_R/LPC/LPC/Dados")

prdleite <- read.table("blocos.txt", h = T) %>% 
  mutate(trt=factor(trt),bloco=factor(bloco))

qlatino <- read.table("latino.txt", h = T) %>% 
  mutate(trt=factor(trt),period=factor(period),sheep=factor(sheep))

```

## Modelo blocos inteiramente casualizados

```{r}
lm(leite ~ trt+bloco, data = prdleite) %>% 
  anova()
```


### Média dos Mínimos Quadrados para delineamento em blocos
```{r}
lm(leite ~ trt+bloco, data = prdleite) %>% 
  emmeans::lsmeans(pairwise ~ trt,adjust = "tukey")

lm(leite ~ trt+bloco, data = prdleite) %>%
 emmeans::emmeans(., ~ trt)

lm(leite ~ trt+bloco, data = prdleite) %>% 
  emmeans::lsmeans(pairwise ~ trt,adjust = "tukey") %>% 
  .$contrasts
```

## Modelo Quadrado Latino
```{r}
lm(TDN ~ trt+period+sheep, data = qlatino) %>% 
  anova()

lm(TDN ~ trt+period+sheep, data = qlatino) %>% 
  emmeans::lsmeans(pairwise ~ trt,adjust = "tukey")

lm(TDN ~ trt+period+sheep, data = qlatino) %>%
 emmeans::emmeans(., ~ trt)

lm(TDN ~ trt+period+sheep, data = qlatino) %>% 
  emmeans::lsmeans(pairwise ~ trt,adjust = "tukey") %>% 
  .$contrasts

```

##Parcela subdividida e Experimentos Fatoriais

###Colocando os dados manualmente
```{r}
Dat <- data.frame(list(
  observation = 1:24,
  parcela = rep(c("I","II","III"),each =8),
  A = rep(rep(c("A0","A1"),each = 4),3),
  B = rep(c("B0","B1","B2","B3"),times = 6 ),
  yield = c(13.8,15.5,21.0,18.9,19.3,22.2,25.3,25.9,
            13.5,15.0,22.7,18.3,18.0,24.2,24.8,26.7,
            13.2,15.2,22.3,19.6,20.5,25.4,28.4,27.6)
                )) %>% 
  mutate(parcela=factor(parcela),
         A=factor(A),B=factor(B)
         )

```

###Analise Fatorial

```{r}
lm(yield~ A*B, data =Dat) %>% 
  anova()

lm(yield~ A*B, data =Dat) %>% 
  emmeans::lsmeans(pairwise ~ A:B,adjust = "tukey")

```

###Analise Parcela subdividida IC
```{r}
aov(yield~ A*B+Error(parcela:A), data =Dat)

aov(yield~ A*B+Error(parcela:A), data =Dat) %>% 
  emmeans::lsmeans(pairwise ~ A:B,adjust = "tukey")
  

```
##Parcela subdividida e Experimentos Fatoriais

###Colocando os dados manualmente parcela subdividida bloco

```{r}
Dat <- data.frame(list(
  observation = 1:24,
  bloco = rep(c("I","II","III"),each =8),
  A = rep(rep(c("A0","A1"),each = 4),3),
  B = rep(c("B0","B1","B2","B3"),times = 6 ),
  yield = c(13.8,15.5,21.0,18.9,19.3,22.2,25.3,25.9,
            13.5,15.0,22.7,18.3,18.0,24.2,24.8,26.7,
            13.2,15.2,22.3,19.6,20.5,25.4,28.4,27.6)
)) %>% 
  mutate(bloco=factor(bloco),
         A=factor(A),B=factor(B)
         )
```

###Analise Fatorial
```{r}
aov(yield~bloco+ A*B, data =Dat) %>% 
  summary()

aov(yield~bloco+ A*B, data =Dat) %>% 
  lsmeans(pairwise ~ A:B,adjust = "tukey")
  
```


###Analise Parcela subdividida IC
```{r}
aov(yield~ bloco + A*B + Error(bloco:A), data =Dat) %>% 
  summary()

aov(yield~ bloco + A*B + Error(bloco:A), data =Dat) %>% 
  lsmeans(pairwise ~ A:B,adjust = "tukey")
```
