---
title: "GGPLOT2"
author: "Mentoria R"
output: html_notebook
highlight: tango
---

<hr>

```{r echo = FALSE}
knitr::opts_chunk$set(include = T, echo =T, message=F, warning=F)
```

#### Pacotes

```{r}
library(tidyverse)
```

<br>

## Importando Dados

```{r}
dados <- read.csv("dadosR.csv", stringsAsFactors = T)
head(dados)
```

## Componentes de um gráfico em GGPLOT

```{r eval=F}

ggplot(data = <DADOS>) +
<FUNCAO_GEOMETRICA>(mapping = aes(<MAPEAMENTO>))

```

**Camada de Dados**: é a camada que define qual o conjunto de dados a ser utilizado na plotagem

-   `ggplot(data=<DADOS>)` : **`<DADOS`\>** é o conjunto de dados a ser plotado

-   `<FUNCAO_GEOMETRICA>(mapping = aes(<MAPEAMENTO>))` :

    -   **`<FUNCAO_GEOMETRICA>`** : define que tipo de visualização queremos, exemplo:

        -   `geom_point` : gráfico de dispersão por pontos
        -   `geom_line` : gráfico de linhas
        -   `geom_bar` : gráfico de barras <br> <br>

    -   **`mapping = aes(<MAPEAMENTO>)`** : passando as coordenadas `(x,y)` dos dados pro `ggplot`

```{r}
ggplot(data= dados) +
  geom_point(mapping = aes(x=PCC, y=CPT)) +
  labs(title="Titule", subtitle = "Subtitulo", caption = "Nota",
       x= "Eixo X", y="Eixo Y") +
  theme_classic()
```

## Boxplot

**Operadores Lógicos**

`==` igual `!=` diferente `<=` menor `>=` maior
 
```{r}
dados %>%
  filter(GRUPOS == 'NF') %>%
  ggplot(data = .,mapping = aes(x=GRUPOS, y=PCC)) +
  geom_boxplot()
```

```{r}
ggplot(dados,aes(x=GRUPOS,y=PCC, fill=GRUPOS)) +
  geom_boxplot(color="black") +
  labs(title="Titulo do Grafico", subtitle="subtitulo",
       x = "Eixo X", y="Eixo y") +
  theme_classic()
```

## Histograma

```{r}
ggplot(dados, aes(x=PCC)) +
  geom_histogram() +
  facet_wrap(~ GRUPOS)
```

## Gráfico de Barras

```{r}
ggplot(dados, aes(x=GRUPOS,y=LPT, fill=GRUPOS)) +
  geom_bar(stat = "identity")

dados %>%
  group_by(GRUPOS) %>%
  select(LPT) %>%
  summarise(media = mean(LPT), total = sum(LPT))
```

```{r}

dados %>%
  tidyr::pivot_longer(PCC:LSC,names_to = "variable",values_to = "response") %>%
  ggplot(data = .,aes(y=response, x=GRUPOS, fill=GRUPOS)) +
  geom_bar(stat="identity") +
  scale_fill_manual(values =  c("#366B59","#566B64","#76EBC4","#BEEEDE")) +
  facet_wrap(~ variable) +
  theme_minimal()
```

## Simulação de dados

**Exemplo de Aplicação:** Avaliar a relação entre peso do fruto e doses de um composto nitrogenado aplicado no solo.

$$\large y_{i} = \beta_0 + \beta_1X_1 + \beta_2X_i^2 + \varepsilon_{i}'$$

```{r}
library(magrittr)

set.seed(231)
erro <- rnorm(10,0,1.11)
ordem <- sample(1:10,10)
dose <- (c(21:30))

dados <- tibble(ordem,dose,erro)

dados %<>% dplyr::mutate(peso = -70 + 10*dose -0.2*(dose^2) + erro)
dados %<>% dplyr::select(-erro)

```

## Gráfico Regressão

```{r include=TRUE, echo=TRUE, out.width="75%"}

library(ggpubr)

ggplot(dados,aes(x=dose,y=peso)) +
  geom_smooth(data=dados,method = 'lm', formula = y ~ x + I(x^2) ,  se=TRUE) +
  geom_point() +
  stat_regline_equation(label.y = 55.5, aes(label = ..eq.label..),formula = y ~ x + I(x^2)) +
  stat_regline_equation(label.y = 55, aes(label = ..rr.label..),formula = y ~ x + I(x^2)) +
  labs(title = "Linear Regression", x="Dose",y="Peso" ) +
  theme_classic()

```

## LINKS UTEIS

[STHDA](!http://www.sthda.com/english/wiki/ggplot2-barplots-quick-start-guide-r-software-and-data-visualization)

[GGPLOT2 FOR BEGGINERS](!https://www.youtube.com/watch?v=TgyWeKoK1HA)

[COLINHA BÁSICA DE GRÁFICOS GGPLOT](!https://www.rstudio.com/wp-content/uploads/2015/03/ggplot2-cheatsheet.pdf)
